【裁判字號】    92,訴,118
【裁判日期】    920212
【裁判案由】    毒品危害防制條例
【裁判全文】
臺灣臺中地方法院刑事判決                          九十二年度訴字第一一八號
    公  訴  人  台灣台中地方法院檢察署檢察官
    被      告  甲○○  男  二.
右列被告因違反毒品危害防制條例案件，經檢察官提起公訴（九十一年度毒偵字第三
七六０號)，本院判決如左：
    主  文
本件免訴。
    理  由
一、本件公訴意旨略以：被告甲○○前因施用毒品案件，經送觀察、勒戒後，認無繼
    續施用毒品之傾向，業經檢察官於民國（下同）八十九年八月十日，以八十九年
    度毒偵字第五一一七號不起訴處分確定。復因施用毒品案件，經觀察、勒戒後，
    認有繼續施用毒品之傾向，由檢察官提起公訴並聲請強制戒治，經貴院判處應執
    行有期徒刑一年四月確定，並裁定送強制戒治，嗣由貴院裁定停止戒治付保護管
    束，詎其於保護管束期間內，復基於概括犯意，自九十一年四月間起至同年十一
    月二十六日止，在臺中縣東勢鎮街上等處，連續施用第一級毒品海洛因多次。嗣
    於九十一年十一月二十七日一時四十五分許，在臺中市○○路○段與河北街口為
    警查獲，並扣得注射針筒四支、藥鏟一支、止血帶一條。因認被告涉犯違反毒品
    危害防制條例第十條第一項之施用第一級毒品罪嫌等語。
二、按案件曾經判決確定者，應諭知免訴之判決，刑事訴訟法第三百零二條第一款，
    定有明文。又訴訟上所謂一事不再理之原則，關於實質上一罪或裁判上一罪，亦
    均有其適用。連續犯係裁判上一罪，其一部分犯罪事實曾經判決確定者，其效力
    當然及於全部，故檢察官復將其他部分重行起訴，亦應諭知免訴之判決（最高法
    院四十九年度臺非字第二０號判例參照）。
三、訊據被告對於公訴人起訴之右揭犯罪供承不諱，惟辯稱：本件前案已宣判確定了
    等語。經查，公訴人所指右揭犯罪事實雖據被告甲○○於本院審理時坦承不諱，
    且被告為警採集之尿液經送檢驗結果，確呈嗎啡陽性反應，亦有台中縣衛生局檢
    驗尿水報告書附卷可稽，復有前揭扣案之物在卷足憑，其施用毒品之犯行，自堪
    予認定；然，被告前於九十一年四月八日晚上八時許，在台中縣東勢鎮○○街，
    以將海洛因加水後用針筒直接注入體內之方式，施用第一級毒品海洛因，嗣於九
    十一年四月十日上午八時三十二分許，經臺灣臺中地方法院檢察署採尿送驗，結
    果呈鴉片類陽性反應而查獲等情，業經臺灣臺中地方法院檢察署檢察官於九十一
    年五月六日以九十一年度毒偵字第一二六三號提起公訴，復經本院於九十一年十
    二月十八日以九十一年度訴緝字第六五七號判處有期徒刑一年一月，而於九十二
    年一月十三日確定，有該案之起訴書、刑事判決書各一份，且九十二年度執字第
    九九二號執行卷亦確註明確定日期為九十二年一月十三日，亦有台灣台中地方法
    院檢察署執行卷宗影本附卷可參，再參以本件被告於警訊中即自承自九十一年四
    月間起，即施打毒品海洛因不輟，是被告自九十一年四月間起，所為連續施用第
    一級毒品海洛因之犯行，尚無任何足以中斷被告施用毒品犯意之事由發生，是被
    告前揭被訴之犯罪事實，與前經判決確定之犯罪事實，因其時間緊接，手法相同
    ，且均係觸犯犯罪構成要件相同之罪名，顯係基於概括之犯意反覆為之，為連續
    犯，應依刑法第五十六條論以一罪，其一部分犯罪事實既曾經判決確定，其效力
    自及於全部，被告所辯應堪採信，依前揭說明，自應諭知被告甲○○免訴之判決
    。
據上論斷，應依刑事訴訟法第三百零二條第一款，判決如主文。
本案經檢察官李立傑到庭執行職務。
中       華       民       國    九十二    年     二     月    十二     日
                                    台灣台中地方法院刑事第三庭
                                          法  官  吳  進  發
右正本證明與原本無異。
如不服本判決，應於判決送達後十日內向本院提出上訴狀，上訴於臺灣高等法院臺中
分院( 須附繕本 )。
                                          書記官
中       華       民       國    九十二    年     二     月    十三     日


司法院資訊處製作；財團法人民間司法改革基金會備份。
